【裁判字號】    90,上易,946
【裁判日期】    900711
【裁判案由】    違反著作權法
【裁判全文】
臺灣高等法院高雄分院刑事判決    九十年度上易字第九四六號
    上  訴  人  臺灣高雄地方法院檢察署檢察官
    被      告  乙○○
右上訴人因被告違反著作權法案件，不服臺灣高雄地方法院九十年度易字第八五六號
中華民國九十年三月三十日第一審判決（起訴案號：臺灣高雄地方法院檢察署八十九
年度偵字第二八０三三號、九十年度偵字第二十八號），提起上訴，及移送併辦（併
辦案號：九十年度偵字第六０五四號、第一一九五八號），本院判決如左：
    主  文
原判決撤銷。
乙○○共同連續以明知為侵害著作權之物意圖營利而交付之方法侵害他人之著作權，
處有期徒刑伍月，如易科罰金，以參佰元折算壹日。
扣案價目表壹個、如附表一所示之盜版影音光碟片陸拾片，如附表二所示之盜版影音
光碟片陸佰壹拾玖片均沒收。
    事  實
一、乙○○曾於民國八十三年間因違反槍砲彈藥刀械管制條例案件，經臺灣高雄地方
    法院判處有期徒刑六月，於八十三年五月三十日易科罰金執行完畢（距犯罪時間
    ，已逾五年，尚不構成累犯）；仍不知悔改，明知年約三十多歲，不詳姓名綽號
    「發仔」之成年男子，自八十九年十一月間起，在高雄市三民區鼎山夜市男廁所
    旁擺設攤位，以光碟片每片新台幣（下同）一百五十元、四片五百元之價格，販
    賣予不特定人之光碟片，係未經如附表一所示著作權人同意或授權而擅自重製之
    影音著作，竟基於概括之犯意，先於八十九年十二月十日晚間九時三十分許，與
    該年約三十多歲，不詳姓名綽號「發仔」之成年男子共同基於意圖營利之犯意聯
    絡，由「發仔」提供如附表一所示之盜版影音光碟片，乙○○則在前開地點，與
    「發仔」輪流看顧攤位，而以上開價格，販賣並交付予不特定人圖利。嗣於同日
    晚間十時十分時許，在上開地點為警當場查獲，並扣得如附表一所示之盜版影音
    光碟片六十片。嗣乙○○於八十九年十二月十二日經檢察官淮予具保後，仍承上
    開犯意，於九十年三月二十二日，在高雄市○○區○○路鼎泰夜市場內，與年約
    三十幾歲「賓仔」之成年人，共同基於意圖營利之犯意聯絡，將盜版影音光碟片
    放置在擺設架上，以光碟片每片五十元買進，而以一百元之價格，販賣予不特定
    人，而販賣仿冒之盜版影音光碟片，旋於同日晚上七時五十分許，在上址為警查
    獲，並扣得如附表二所示之盜版影音光碟片六百十九片（警方當場查獲一三三片
    ，自車上查扣四八六片，合計六百十九片）（另此六百十九片，有四百七十八片
    係侵害美商迪土尼企業股份有限公司等公司之著作權）。
二、案經美商時代華納娛樂股份有限公司、美商美國環球國際唱片股份有限公司、美
    商哥倫比亞影片股份有限公司、美商二十世紀福斯影片股份有限公司、美商新線
    製作股份有限公司、優士電影有限公司、勝琦國際多媒體股份有限公司、中藝國
    際影視股份有限公司告訴及高雄市政府警察局三民第二分局報請臺灣高雄地方法
    院檢察署檢察官偵查起訴暨內政部警政署保安警察第二總隊報請臺灣高雄地方法
    院檢察署檢察官偵查移送併辦。
    理  由
一、右揭事實，業據被告坦承不諱，核與告訴代理人甲○○、黃子錡、鄭玉容、劉昌
    奇、陳永輝指訴綦詳，並有如附表一、二所示之盜版影音光碟片扣案可資佐證，
    且有照片二幀在卷為憑，與被告之自白相符，復有告訴權利證明文件在案可稽，
    本件事證明確，被告犯行洵堪認定。
二、核被告乙○○所為係犯著作權法第八十七條第二款、第九十三條第三款之以明知
    為侵害著作權之物，意圖營利而交付之方法侵害他人之著作權罪。被告就八十九
    年十二月十日部分，與前揭年約三十幾歲，綽號「發仔」之姓名不詳成年男子、
    就九十年三月二十二日部分，與年約三十幾歲之「賓仔」之成年人間，均有犯意
    之聯絡及行為之分擔，皆為共同正犯。被告多次販賣交付前揭音樂光碟之行為，
    時間緊接，所犯構成要件相同之罪，顯係基於概括之犯意為之，為連續犯，應依
    刑法第五十六條之規定論以一罪，並加重其刑。公訴人雖未就被告於九十年三月
    二十二日之犯罪行為一併起訴，惟此部分與前開起訴且經本院判決有罪部分，係
    屬裁判上一罪之連續犯關係，本院自得就此部分併予審究。被告以一販賣並交付
    前揭盜版音樂光碟片之行為，同時侵害各告訴人之不同錄音著作財產權，觸犯構
    成要件相同之罪名，為同種想像競合犯，應依刑法第五十五條規定，從一重處斷
    。被告於九十年三月二十日之犯行，本院業已審酌，公訴人嗣後於九十年七月二
    日移送併辦之案件（九十年度偵字第一一九五八號），亦經本院併予審究，惟尚
    難即謂其係常業犯，附此敘明。
三、原審對於被告予以論罪科刑，固非無見：惟查：（一）被告於九十年三月二十二
    日，仍繼續販賣上開盜版之影音光碟片，原審未及就此部分一併審究，即有未洽
    。（二）被告係基於概括之犯意，為販賣之行為，原審判決於理由欄第二項認被
    告雖有多次販賣交付前揭音樂光碟之行為，惟其交付之時間甚為緊密接續，應係
    基於單一犯意為之，為接續犯，惟於主文欄則記載「連續」，據上論結欄復記載
    刑法第五十六條，顯然原判決之主文與理由互有矛盾。（三）原判決於主文欄第
    二項諭知扣案價目表一個沒收，惟於理由欄第二項並未敘述該價目表如何沒收、
    究意以何依據宣告沒收，亦有主文與理由所敘相違之處。臺灣高雄地方法院檢察
    署檢察官以被告其他犯行應一併審酌，提起上訴，即有理由。而原審判決既有上
    述可議之處，自應由本院將原審判決撤銷改判。爰審酌被告為一己私利，漠視著
    作財產權人對著作物所投注之大量心力，販賣品質低劣之盜版品，對著作產權人
    所生之損害非小，且第二次所查扣盜版音樂光碟片逾六百片，數量甚鉅，惟被告
    犯後坦承犯行，態度尚佳，且販賣之時間尚短等一切情狀，量處如主文第二項所
    示之刑，並諭知易科罰金之折算標準。扣案如附表一所示盜版影音光碟片六十片
    、如附表二所示盜版影音光碟片六百十九片，均係供被告犯罪所用之物，且分別
    為共同正犯「發仔」、「賓仔」所有，業據被告供承在卷，依刑法第三十八條第
    一項第二款規定宣告沒收之。至於扣案之價目表一個，亦屬共同被告「發仔」所
    有，供犯罪所用之物，亦依同法條宣告沒收。而被告於八十九年十二月十日被查
    獲後，於九十年三月二十二日竟繼續為違法之行為，已有前後二次販賣行為，且
    第二次販賣為警查扣之仿冒品數量高達六百十九片，數量甚鉅，自不宜再予宣告
    緩刑，併予敘明。
據上論結，應依刑事訴訟法第三百六十九條第一項前段、第三百六十四條、第二百九
十九條第一項前段、刑法第十一條前段、第二十八條、第五十六條、著作權第八十七
條第二款、第九十三條第三款，第五十五條、第四十一條第一項、第三十八條第一項
第二款，罰金罰鍰提高標準條例第二條，判決如主文。
本案經檢察官張其主到庭執行職務。
中    華    民    國      九十      年       七       月     十一   日
                              臺灣高等法院高雄分院刑事第五庭
                                  審判長法官  吳水木
                                        法官  趙文淵
                                        法官  陳朱貴
右正本證明與原本無異。
不得上訴。
                                      書記官  呂素珍
中    華    民    國      九十      年       七       月    十三    日
附錄本判決論罪之法條：
著作權法第九十三條第三款
三、以第八十七條各款方法之一侵害他人之著作權者。
著作權法第八十七條第二款
二  明知為侵害著作權或製版權之物而散布或意圖散布而陳列或持有或意圖營利而交
    付者。
                                                                        Ｄ


司法院資訊處製作；財團法人民間司法改革基金會備份。
